【裁判字號】    98,家聲,446
【裁判日期】    981120
【裁判案由】    處分禁治產人不動產
【裁判全文】
臺灣高雄地方法院民事裁定             98年度家聲字第446號
聲  請  人  甲○○
上列聲請人聲請處分禁治產人乙○○所有不動產事件，本院裁定
如下：
  主  文
聲請駁回。
聲請程序費用新臺幣壹仟由聲請人負擔。
    理    由
一、聲請意旨略以：聲請人甲○○之父乙○○（男、民國○○年○
    月○○日生、身分證統一編號：Ｚ000000000號）前經本院以94
    年度禁字第57號裁定宣告為禁治產人，聲請人為乙○○之監
    護人，為支付乙○○之看護費、生活費用等，有處分乙○○
    名下所有坐落高雄市○○區○○段第866 之3 地號土地（權
    利範圍11分之1 ），及其上建物即第255 建號，門牌號碼高
    雄市○○區○○路386 號房屋等不動產之必要，且上開房屋
    ，無人居住，未來管理困難，確有處分必要，惟乙○○除有
    兄弟1 人與子女外，並無其他親屬足以召開親屬會議，為此
    聲請本院准予聲請人處分乙○○之前開不動產等語。
二、按監護人對於受監護人之財產，非為受監護人之利益，不得
    使用或處分。為不動產之處分時，並應得親屬會議之允許。
    又親屬會議不能召開或召開有困難時，依法應經親屬會議處
    理之事項，由有召集權人聲請法院處理之。親屬會議經召開
    而不為或不能決議時，亦同。民法第1101條、第1132條第2
    項分別定有明文。
三、聲請人主張其父乙○○業經本院宣告為禁治產人，其為乙○
    ○之法定監護人，因乙○○之親屬僅有兄弟1 人及子女，致
    不能召開親屬會議等情，業據提出本院94年度禁字第57號民
    事裁定、戶籍謄本、親屬系統表為證，並經本院調取上開宣
    告禁治產事件案卷核閱無誤，自堪信為真實。聲請人雖稱為
    支付乙○○之看護費、生活費用等，有處分乙○○前開不動
    產之必要等語。惟查：
  (一)乙○○之次子劉鈞上到庭陳稱：乙○○名下有活期存款新臺
    幣（下同）100,000 元，加上優惠存款利息，目前僅剛好夠
    付看護費、生活費等語（見本院98年10月27日非訟事件筆錄
    ）；再乙○○於97年度有660,065 元之利息所得，此有本院
    依職權調取之稅務電子閘門財產所得調件明細表在卷可憑，
    而其每月之退休金優惠存款利息為55,005元，亦有臺灣銀行
    高雄分行98年11月6 日高雄營字第09850039291 號函附乙○
    ○在該行開立之退休金優惠存款帳號000000000000自98年1
    月1 日至收文98牛11月6 日止之往來明細2 紙附卷可稽；又
    而聲請人自陳：乙○○每月看護費用為35,000元等語（見本
    院98年10月27日非訟事件筆錄）。是乙○○每月所領之退休
    金優惠存款利息支付其本身之看護費用後尚餘20,005元（55
    ,005－35,000＝20,005）；參之乙○○擁有房屋、土地、田
    賦共35筆，總額達39,267,807元，有本院依職權調取之稅務
    電子閘門財產所得調件明細表在卷可佐，實難認有如不處分
    乙○○名下不動產即無法支應看護費用、生活費用之情事，
    自無遽然處分乙○○上開不動產之必要。
  (二)聲請人又稱上開房屋，無人居住，未來管理困難，確有處分
    必要云云，惟聲請人既為乙○○之監護人，自應妥善管理受
    監護人之財產，實無貿然出售該房屋之必要。
  (三)綜上，本件並無為受監護人之利益而處分系爭不動產之必要
    ，在此前提下，聲請人主張管理困難之理由即與本件無涉。
    從而，本院斟酌上情，認本件與「為受監護人之利益」之要
    件不符，應駁回聲請人之聲請。
四、依非訟事件法第21條第1 項、第24條第1 項，裁定如主文。
中    華    民    國    98    年    11    月    20    日
                  家事法庭法  官  郭佳瑛
正本係照原本作成。
如對本裁定抗告須於裁定送達後10日內向本院提出抗告狀。
中    華    民    國    98    年    11    月    20    日
                          書記官  曾小玲


司法院資訊處製作；財團法人民間司法改革基金會備份。
